【裁判字號】    97,上訴,4138
【裁判日期】    970909
【裁判案由】    違反臺灣地區與大陸地區人民關係條例等
【裁判全文】
臺灣高等法院刑事判決                97年度上訴字第4138號
上  訴  人
即  被  告  甲○○
上列上訴人因違反臺灣地區與大陸地區人民關係條例等案件，不
服臺灣板橋地方法院96年度訴字第4076號，中華民國97年1月18
日第一審判決（起訴案號：臺灣板橋地方法院檢察署96年度偵字
第11517號），提起上訴，本院判決如下：
    主  文
上訴駁回。
    理  由
一、按提起上訴，應以上訴書狀，敘述具體理由，提出於原審法
    院為之，刑事訴訟法第三百五十條第一項、第三百六十一條
    第二項分別定有明文。又第二審上訴書狀，應敘述「具體理
    由」，所稱具體理由，係指須就不服之判決為具體之指摘而
    言，如僅泛稱原判決，認事用法不當或採證違法、判決不公
    等，均非具體理由；又上訴理由之具體與否，係屬第二審法
    院審查範圍，不在法院命補正之列，是上訴書狀如已敘述理
    由，無論其具體與否，即無待補提理由書或命補正，法院辦
    理刑事訴訟案件應行注意事項第一六二條亦有明文。是上訴
    之法律上程式，為應以上訴書狀，就不服之判決為具體指摘
    ，並向原審法院提出，始合乎上訴法律上程式。次按第二審
    法院認為上訴有刑事訴訟法第三百六十二條前段情形者（即
    上訴不合法律上之程式），應以判決駁回之，刑事訴訟法第
    三百六十七條前段亦有明文。
二、本件上訴意旨略以：刑期過重，而指摘原判決不當。然查：
    本件上訴人雖已敘述上訴理由，但其上訴理由，僅稱刑期過
    重等語。惟依其上訴理由，就原審判決有何違法或不當，並
    無任何具體指摘，自難認被告上訴書狀，已敘述具體理由。
    又本件原判決審酌被告本件犯罪之動機、目的、手段、所生
    危害及被告犯罪後之態度等一切情狀，量處有期徒刑壹年，
    減為有期徒刑陸月，如易科罰金以新臺幣壹仟元折算壹日。
    是本件原判決對被告所為量刑，依上所述，顯已充分審酌本
    案各項情狀，依中華民國九十六年罪犯減刑條例減輕其刑減
    為有期徒刑六月，並宣告易科罰金之折算標準，茲上訴人即
    被告上訴意旨，猶就原判決已審酌事項，執為上訴理由，而
    指摘原判決不當，其上訴理由，顯非具體，應予駁回，並不
    經言詞辯論，逕行判決。
據上論斷，應依刑事訴訟法第三百六十七條前段、第三百七十二
條，判決如主文。
中    華    民    國    97    年    9     月    9     日
                  刑事第二庭審判長法  官  洪光燦
                                  法  官  林恆吉
                                  法  官  宋明蒼
以上正本證明與原本無異。
如不服本判決，應於收受送達後十日內向本院提出上訴書狀，其
未敘述上訴之理由者並得於提起上訴後十日內向本院補提理由書
（均須按他造當事人之人數附繕本）。
                                  書記官  駱麗君
中    華    民    國    97    年    9     月    9     日


司法院資訊處製作；財團法人民間司法改革基金會備份。
